【裁判字號】    99,交易,403
【裁判日期】    990713
【裁判案由】    過失致死
【裁判全文】
臺灣臺北地方法院刑事判決             99年度交易字第403號
公  訴  人  臺灣臺北地方法院檢察署檢察官
被      告  乙○○  24歲民.
上列被告因過失致死案件，經檢察官提起公訴（99年度調偵字第
516 號、99年度偵字第12581號），本院判決如下：
    主  文
乙○○服用酒類，不能安全駕駛動力交通工具而駕駛，處罰金新
臺幣捌萬元，如易服勞役，以新臺幣壹仟元折算壹日。又因過失
致人於死，處有期徒刑拾月。
    事  實
一乙○○係來臺就學之韓國人，其於民國99年2 月11日凌晨1 點
  至4 點左右，在臺北市○○○路與和平東路口WAS 夜店內飲酒
  後，明知已達不能安全駕駛動力交通工具之程度，仍於同日凌
  晨5 點左右駕駛其所有之ET-9648 號OPEL自用小客車，沿臺北
  市○○街由南向北行駛，途經麗水街與永康街2 巷交叉路口時
  ，原應注意汽車駕駛人駕駛汽車，應與前車間保持隨時可以煞
  停之距離，並注意車前狀況，以便隨時採取必要之安全措施，
  且當時天候良好、路面乾燥無缺陷、無障礙物、視距良好，並
  無不能注意之情事，竟因飲酒後，注意力、判斷力、控制力均
  明顯減退，而疏未注意陳獻德騎乘車牌號碼DZS-970 號重型機
  車後方搭載其妻甲○○，沿前述路段同向行駛於前方，失控自
  後方追撞前述機車，且繼而撞擊停放路旁張國中所有之7D-280
  號營業小客車，及咖啡店前方盆栽，直至撞及捷運工地圍籬始
  停止，致甲○○受有頭皮及右眼下方、下顎擦傷、左側脛腓骨
  下端粉碎性骨折併血管損傷及阻塞、左跟骨及左足第5 腳掌骨
  、右手第3 掌骨骨折、左小腿大撕裂傷併皮瓣形成等傷害，陳
  獻德則因頭部鈍創，經送臺北市立聯合醫院仁愛院區（下稱仁
  愛院區）急救後，仍於99年2 月14日凌晨4 點31分因顱內出血
  不治死亡。嗣為警於99年2 月11日凌晨5 點26分左右到現場處
  理，對乙○○施以酒精濃度測試，測得其呼氣酒精濃度為0.51
  MG/L，始知上情。
二案經甲○○訴由臺北市政府警察局大安分局報請臺灣臺北地方
  法院檢察署檢察官偵查起訴。
    理  由
一按被告以外之人於審判外之言詞或書面陳述，除法律有規定者
  外，不得作為證據，刑事訴訟法第159 條第1 項固有明文；惟
  被告以外之人於審判外之陳述，雖不符同法第159 條之1 至之
  4 規定，而經當事人於審判程序同意作為證據，法院審酌該言
  詞陳述或書面陳述作成時之情況，認為適當者，亦得為證據。
  又當事人、代理人或辯護人於法院調查證據時，知有第159 條
  第1 項不得為證據之情形，而未於言詞辯論終結前聲明異議者
  ，視為有前項之同意，同法第159 條之5 亦定有明文。本件公
  訴人及被告乙○○於本院準備程序及審判程序中對於本院所引
  用之供述及非供述證據之證據能力均表示沒有爭執，且迄於言
  詞辯論終結前未聲明異議。經審酌本院所引用之供述及非供述
  證據資料作成時之情況，核無違法取證或其他瑕疵，認為以之
  作為證據為適當，均得做為證據。
二認定犯罪事實所憑之證據及理由
(一)前述事實，除據被告坦承外，並有臺北市政府警察局大安分局
  道路交通事故調查報告表、道路交通事故現場圖、道路交通事
  故補充資料表、交通事故當事人登記聯單、現場照片、處理相
  驗案件初步調查報告暨報驗書、ET-9648 號OPEL自用小客車車
  籍資料、臺灣臺北地方法院檢察署相驗屍體證明書、檢驗報告
  書、仁愛院區出院病歷摘要及99年3 月3 日、4 月15日出具之
  診斷證明書、酒精濃度測試表、測試觀察紀錄表等在卷可證，
  且與證人即告訴人甲○○、7D-280號營業小客車所有人張國中
  、捷運工地中工保全人員林建宗之證言相符，堪認屬實。
(二)按汽車駕駛人，駕駛汽車有下列情形之一者，處新臺幣600 元
  以上1200元以下罰鍰：一不依規定保持前、後車距離，道路交
  通管理處罰條例第58條第1 款定有明文。又汽車駕駛人有下列
  情形之一者，不得駕車：二飲用酒類或其他類似物後其吐氣所
  含酒精濃度超過每公升0.25毫克或血液中酒精濃度超過百分之
  0.05以上；且汽車行駛時，駕駛人應注意車前狀況及兩車併行
  之間隔，並隨時採取必要之安全措施，道路交通安全規則第
  114 條第2 款、第94條第3 項亦規定甚詳。被告飲酒後之呼氣
  酒精濃度為0.51MG/L，仍駕駛ET-9648 號自用小客車，致未能
  注意被害人陳獻德騎乘車牌號碼DZS-970 號重型機車行駛於前
  方之狀況，採取減速之安全措施，以便與該機車保持至足以隨
  時煞停之安全距離，以致自後追撞該機車，其就本件車禍之發
  生，自有過失，且其過失行為與被害人死亡及告訴人受傷之結
  果有相當因果關係。
(三)綜上所述，本件證據明確，已可認定被告有事實欄所載酒後駕
  車、過失致死及傷害犯行，應依法論科。
三論罪科刑之依據：核被告所為，係犯刑法第185 條之3 服用酒
  類，不能安全駕駛動力交通工具而駕駛罪、第276 條第1 項過
  失致死、第284 條第1 項前段過失傷害等罪。其一過失行為，
  同時觸犯過失致死及過失傷害等罪，為想像競合，從較重之過
  失致死罪處斷，並依道路交通管理處罰條例第86條第1 款規定
  加重其刑至2 分之1 。前述不能安全駕駛動力交通工具而駕駛
  罪及過失致死之犯意各別，應分論併罰之。本院審酌被告之酒
  精濃度雖非甚高，但已嚴重影響其駕駛能力，其仍執意駕車上
  路，過失程度極鉅；又其犯後雖坦承犯行，惟其承諾賠償告訴
  人後，除賠償30萬元外，至今均未履行其餘賠償金額，亦難認
  態度良好等一切情狀，分別量處如主文所示之刑，併執行之，
  罰金部分並諭知易服勞役之折算標準。
四適用之法條：刑事訴訟法第284 條之1 、第299 條第1 項前段
  ，刑法第185 條之3 、第276 條第1 項、第284 條第1 項、第
  55條、第42條第3 項前段、第51條第10款前段，道路交通管理
  處罰條例第86條第1 款，刑法施行法第1 條之1 。
本案經檢察官文家倩到庭執行職務
中    華    民    國    99    年    7     月    13    日
                  刑事第15庭  法  官  邱蓮華
上正本證明與原本無異。
如不服本判決應於收受送達後10日內向本院提出上訴書狀，並應
敘述具體理由；其未敘述上訴理由者，應於上訴期間屆滿後20日
內向本院補提理由書（均須按他造當事人之人數附繕本）「切勿
逕送上級法院」。告訴人或被害人如對於本判決不服者，應具備
理由請求檢察官上訴，其上訴期間之計算係以檢察官收受判決正
本之日期為準。
                              書記官  葉宜玲
中    華    民    國    99    年    7     月    13    日
附錄論罪科刑法條
刑法第185條之3
服用毒品、麻醉藥品、酒類及其他相類之物，不能安全駕駛動力
交通工具而駕駛者，處1 年以下有期徒刑、拘役或3 萬元以下罰
金。
刑法第276條第1項
因過失致人於死者，處2 年以下有期徒刑、拘役或2000元以下罰
金。
刑法第284條第1項
因過失傷害人者，處6 月以下有期徒刑、拘役或500 元以下罰金
。致重傷者，處1 年以下有期徒刑、拘役或500 元下罰金。

司法院資訊處製作；財團法人民間司法改革基金會備份。
